【裁判字號】    89,簡上,170
【裁判日期】    900703
【裁判案由】    竊盜
【裁判全文】
臺灣桃園地方法院刑事判決                        八十九年度簡上字第一七號
    上  訴  人
    即  被  告  乙○○
右上訴人因竊盜案件，不服本院中壢簡易庭八十八年度壢簡字第八八九號，中華民國
八十九年六月二十日第一審判決（聲請簡易判決處刑案號：臺灣桃園地方法院檢察署
八十九年度偵字第六○○二號），提起上訴，並經臺灣桃園地方法院檢察署檢察官移
送併案審理（八十九年度偵字第一三九九二號），本院管轄之第二審合議庭判決如左
    主  文
原判決撤銷。
乙○○連續竊盜，處罰金參仟元，如易服勞役以參佰元折算壹日。
    事  實
一、乙○○患有精神分裂症，為精神耗弱之人，基於為自己不法所有意圖之概括犯意
    ，先於民國八十九年四月十八日下午五時三十分許，在桃園縣龍潭鄉○○路九號
    「上尚服飾店」內，以脫下自己原來所穿之脫鞋，改穿店內涼鞋之方式，竊取涼
    鞋一雙，得手後，穿著該雙涼鞋，逕行離去，經該店店員甲○○自店內監視器中
    發現，立即追趕，至桃園縣龍潭鄉○○路、北龍路口攔獲。又於同年九月十四日
    二十三時許，在同鄉○○村○○路二九四號飲食店內，利用同桌進餐客人丙○○
    將其所有之摩托羅拉廠牌Ｒ８５─Ｇ０５８─Ｌ型，電話號碼00000000
    00號之行動電話置於餐桌上暫時離去之際，予以竊取，放入其所攜帶之皮包內
    離去，並藏於其位於桃園縣龍潭中興路三七九巷六十二號家中客廳酒櫃內，待丙○○返回飲食店，準備繼續用餐，而發現上情，並報警處理。
二、案經桃園縣警察局平鎮分局報告臺灣桃園地方法院檢察署檢察官偵查起訴及移送
    併案審理。
    理  由
一、訊據被告乙○○坦承在「上尚服飾店」竊取涼鞋一雙，惟矢口否認有竊取被害人
    丙○○所有之上開行動電話，辯稱：是他（指被害人丙○○）送我的云云。惟查
    ：
  （一）竊取涼鞋部分：業據被告坦承不諱，核與證人即被害人甲○○於警訊時（參
        八十九年度偵字第六○○二號卷第九至十頁）、偵查中（同上卷第二十九至
        三十頁）所證述之情節相符，並有贓物認領保管單一紙（參同上卷第十一頁
        ）、被告所竊取之涼鞋照片二張（參同上卷第十二頁），是被告於上開時、
        地，竊取「上尚服飾店」內之涼鞋一雙一節，事證明確，應可認定。
  （二）竊取行動電話部分：業據被害人丙○○於警訊時指述明確（參八十九年度偵
        字第一三九九二號卷第十至十一頁），並有贓物領據（保管）一紙在卷可稽
        （參同上卷第十二頁），徵以被告於警訊時坦承將該支行動電話從桌上放入
        所攜帶之皮包內，以及該支行動電話嗣確在被告上開住處查獲，因此被告竊
        取被害人丙○○之上開行動電話一節，堪以認定。被告雖執上詞置辯，然業
        為被害人所否認（參同上卷第十一頁），且查被告與被害人丙○○二人素不
        相識，又無交情，只是偶然同桌吃麵，被害人實無將自己使用中之行動電話
        相贈之理，衡情被害人所述並未將該支行動電話贈與或交被告保管之陳述，
        較為可採，是被告上開所辯，應屬卸責之詞，不足採信。
  綜上所陳，被告於右揭時、地，分別竊取被害人甲○○之涼鞋、丙○○之行動電話
  等情，均事證明確，應依法論科。
二、核被告所為，係犯刑法第三百二十條第一項之竊盜罪。被告先後多次犯行，時間
    緊接，犯罪構成要件相同，顯係基於概括犯意為之，為連續犯，以一罪論，應依
    法加重其刑。上開竊取被害人丙○○之行動電話部分之犯罪事實，雖未據公訴人
    一併對之提起公訴，惟因被告此部分犯罪事實與公訴人原起訴部分事實間，有連
    續犯之裁判上一罪關係，依刑事訴訟法第二百六十七條之規定，應併為公訴人原
    起訴效力所及，本院自得併予審理，附此敘明。又被告早於八十四年五月二十九
    日，即因患有精神分裂症，至行政院衛生署桃園療養院初診治療，於八十四年六
    月二十二日住院治療，又因其欠缺病識感，服藥不合作，常因拒藥而使病情再度
    發作，平日行事隨便，人我分際不清，在社區偶有隨意取用他人物品之行為，其
    父常須出面處理。被告為慢性精神分裂症病患，經藥物治療後，其精神症已有部
    分緩解，但仍有殘餘症狀，影響其認知判斷及衝動控制，且因服藥不規則，病情
    時有起伏，致平時即偶有隨意取用他人物品之行為，其在犯此兩案時，已有復發
    之徵兆，出現遊蕩、恍惚、情緒不穩之情形，因此致較易失控、盜取他人物品，
    其兩次涉案時，核已達精神耗弱之程度，有行政院衛生署九十年五月二十四日（
    九○）桃療醫字第一九三八號函暨精神鑑定報告書附卷可考，爰依刑法第十九條
    之規定，減輕其刑，而刑有加重減輕者，先加後減之。原審以公訴人原起訴之事
    實為被告所為，罪證明確，依據刑事訴訟法第四百四十九條第一項前段、刑法第
    三百二十條第一項、第四十二條第二項、罰金罰鍰提高標準條例第一條前段、第
    二條，逕以簡易判決處刑，判處被告罰金五千元，並諭知易服勞役折算標準之判
    決，雖有其論據，惟因被告除原起訴所犯事實外，另亦有臺灣桃園地方法院檢察
    署檢察官移送併案審理部分之犯罪事實，有如上述，以及被告行為當時，已處於
    精神耗弱之狀態，依法應減輕其刑，原審均未予審酌，自有未合。至上訴人即被
    告上訴空言否認犯行，不足採信，已如前述，其上訴雖無理由，惟原判決既有上
    述可議之處，自應由本院予以撤銷改判。爰審酌被告所竊之物，價值不高，且被
    害人丙○○亦表示宥恕等情，爰量處如主文所示之刑，併諭知易服勞役之之折算
    標準。
據上論斷，應依刑事訴訟法第四百五十五條之一第三項、第三百六十九條第一項前段
、第三百六十四條、第二百九十九條第一項前段，刑法第五十六條、第三百二十條第
一項、第四十二條第二項，罰金罰鍰提高標準條例第一條前段、第二條，判決如主文
。
本案經檢察官吳廣莉到庭執行職務。
中      華      民      國    九十      年      七      月      三      日
                          臺灣桃園地方法院刑事第二庭
                                        審判長法官  王  兆  飛
                                              法官  王  美  玲
                                              法官  李  桂  英
右正本證明與原本無異。
不得上訴。
                                            書記官  梁  麗  雲
中      華      民      國    九十      年      七      月       四     日
附論罪科刑依據之法條：
刑法第三百二十條第一項
意圖為自己或第三人不法之所有，而竊取他人之動產者，為竊盜罪，處五年以下有期
徒刑、拘役或五百元以下罰金。


司法院資訊處製作；財團法人民間司法改革基金會備份。
